臺灣桃園地方法院刑事裁定
111年度侵訴字第66號
公  訴  人  臺灣桃園地方檢察署檢察官
被      告  王子銘




指定辯護人  本院公設辯護人廖彥傑  
選任辯護人  蘇千晃律師（法扶律師）
上列被告因妨害性自主罪等案件，經檢察官提起公訴（111年度
偵字第5086號、111年度偵字第16598號），本院裁定如下：
    主  文
甲○○自民國壹佰壹拾壹年拾月拾捌日起延長羈押貳月，並禁止接
見、通信。
    理  由
一、被告甲○○因妨害性自主等案件，經檢察官以其涉犯刑法第22
    2條第1項第9款對被害人為照像、錄影犯強制性交罪嫌及第3
    15條之1第2款規定之無故竊錄他人非公開之活動、身體隱私
    部位等罪嫌，提起公訴，本院訊問後，認被告犯罪嫌疑重大
    ，有刑事訴訟法第101條第1項第3款、第101條之1第1項第2
    款之情形，非以羈押，顯難進行審判，於民國111年5月18日
    裁定自同日起羈押3月，再於111年8月10日裁定自111年8月1
    8日起延長羈押2月在案。
二、按羈押被告，審判中不得逾3月，但有繼續羈押之必要者，
    得於期間未滿前，經法院依刑事訴訟法第101條或第101條之
    1之規定訊問被告後，以裁定延長之，延長羈押期間，審判
    中每次不得逾2月，刑事訴訟法第108條第1項及第5項分別定
    有明文。
三、本案被告因妨害性自主等案件，前經本院訊問後，認被告就
    起訴書犯罪事實欄一、㈠所為，涉犯刑法第222條第1項第9款
    之對被害人為照像、錄影犯強制性交罪及第315條之1第2款
    規定之無故竊錄他人非公開之活動、身體隱私部位等罪；於
    起訴書犯罪事實欄一、㈡、㈢所為，均係涉犯刑法第315條之1
    第2款規定之無故竊錄他人非公開之活動、身體隱私部位等
    罪，被告固坦承有無故竊錄他人非公開之活動、身體隱私部
    位之犯行，而就對被害人為照像、錄影犯強制性交罪犯行雖
    表示坦承，惟辯稱案發當下實不知悉A女是不願意等語，顯
    見被告就此部分犯行尚未全然坦承，然被告被訴上揭犯行，
    有起訴書證據清單所臚列之證據在卷可稽，足認被告犯罪嫌
    疑重大。
四、經查：
　㈠被告所涉犯之刑法第222條第1項第9款之對被害人為照像、錄
    影犯強制性交罪為最輕本刑7年以上有期徒刑之罪，刑責甚
    重，且於偵查中曾提供錯誤之白色電腦主機密碼與警方，並
    於為警查獲前即有丟棄本案拍攝鏡頭及刪除與本案相關影片
    之舉，足認被告曾有湮滅本案相關事證以避免其犯行遭發覺
    之行為。而本案關鍵證人A女目前尚未到庭作證，本案尚有
    部分事項需與A女釐清，告訴代理人亦稱A女因本案致其心理
    狀態不穩定，參以被告前曾試圖湮滅事證之舉，且被告有與
    A女聯繫之方式，則被告顯有與A女接觸並試圖影響A女證述
    之動機，是有事實足認被告恐有為避責而勾串證人或湮滅事
    證之虞，而有刑事訴訟法第101條第1項第3款之羈押原因。
　㈡另被告前於101年間，即曾以拍攝照片為手段，邀約未成年女
    性擔任模特兒，而犯成年人故意對少年犯強制猥褻罪確定，
    本次經檢察官起訴對A女為照像、錄影犯強制性交之行為，
    與前次經判刑確定之犯罪手法雷同，且均係挑選年紀尚小，
    未滿20歲之陌生女性，以拍攝照片、試鏡等為由，而創造與
    被害人獨處之機會，並在拍攝或試鏡過程中遂行犯罪。本案
    被告更將試鏡地點安排於住家，再藉疫情之故，要求A女隻
    身前往，致A女陷於孤立無援之狀態。被告既長期以攝影為
    業，雖主張所開設之攝影工作室已關閉，然縱無攝影工作室
    ，亦可從事攝影工作，故有事實足認被告仍有反覆實施相類
    之刑法第221條第1項、第222條第1項、第224條、第224條之
    1規定犯行之虞，而有刑事訴訟法第101條之1第1項第2款之
    羈押原因。
　㈢綜上所述，經本院訊問後，認被告前開羈押及禁止接見、通
    信之原因及必要性俱仍存在，為保全將來之審理及執行以遂
    行國家刑罰權之公益考量，兼衡被告所涉犯罪類型、刑度輕
    重、對社會治安之危害程度、被告人身自由之私益及防禦權
    受限制之程度，以憲法比例原則及刑事訴訟法上羈押相當性
    原則加以衡量，認命被告具保、責付或限制住居等侵害較小
    之手段，均不足以確保日後不會勾串、湮證、再犯，即認為
    仍有繼續羈押被告，爰裁定被告自111年10月18日起延長羈
    押2月，並仍禁止接見、通信。
五、依刑事訴訟法第108條第1項但書、第5項、第105條第3項前
    段、第220條，裁定如主文。
中　　華　　民　　國　　111 　年　　10　　月　　13　　日
                  刑事第十六庭  審判長法　官  游紅桃
                                      法  官  鄧瑋琪
                                      法  官  黃筱晴
以上正本證明與原本無異。
如不服本裁定，應於裁定送達後5 日內向本院提出抗告狀。

       　　　　　　　　　　　　 　　　書記官　陳忠順　　
中　　華　　民　　國　　111 　年　　10　　月　　13　　日